---
title: "Tablero de indicadores COVID19"
subtitle: "Tierra del Fuego"
author: "Franco Marsico - Cecilia Guillamet Chargue"
date: 23 de diciembre, 2020
output: html_document
---
``` {r, echo = FALSE}
knitr::opts_chunk$set(warning = FALSE, message = FALSE)
knitr::opts_chunk$set(echo=FALSE)
htmltools::img(src = knitr::image_uri("/Users/ceciliaguillametchargue/Desktop/COVID_19/LogoTDF.png"),
               alt = "logo",
               style = "position:absolute; top:0; right:200px; padding:2px; width:200px")
htmltools::img(src = knitr::image_uri("//Users/ceciliaguillametchargue/Desktop/COVID_19/Logo.png"),
               alt = "logo",
               style = "position:absolute; top:0; right:0; padding:2px; width:200px")
```

``` {r}
library(ggplot2)
library(readxl)
library(textshape)
library(tidyverse)
library(tidyr)
library(pander)
library(dplyr)
```

``` {r, echo = FALSE}
llamados <- read.csv2("/Users/ceciliaguillametchargue/Downloads/llamados_107.csv", sep = ",")
llamados$fecha_llamado <- as.Date(llamados$fecha_llamado, format = "%d/%m/%Y")
```

# Frecuencia de llamados a la línea 107 en Tierra del Fuego

``` {r}
llamados2 <- llamados %>%
                group_by(fecha_llamado) %>%
                tally()
llamados2 <- llamados2[-1,]
```

``` {r}
ggplot(llamados2, aes(x = fecha_llamado, y = n)) +
      geom_line(color = "#117A65", size = 1) +
      labs(x = "Fecha del llamado", y = "Frecuencia") +
      theme(plot.title = element_text(size=rel(2), #Tamaño relativo de la letra del título
                                 vjust=1, #Justificación vertical, para separarlo del gráfico
                                 face="plain", #Letra negrilla. Otras posibilidades "plain", "italic", "bold" y "bold.italic"
                                 lineheight=1))
```

# Frecuencia de llamados a la línea 107 en Ushuaia

``` {r}
llamadosush <- llamados[llamados$locallidad == "Ushuaia",]
llamadosush2 <- llamadosush %>%
                group_by(fecha_llamado) %>%
                tally()

ggplot(llamadosush2, aes(x = fecha_llamado, y = n)) +
      geom_line(color = "#2E86C1", size = 1) +
      labs(x = "Fecha del llamado", y = "Frecuencia") +
      theme(plot.title = element_text(size=rel(2), #Tamaño relativo de la letra del título
                                 vjust=1, #Justificación vertical, para separarlo del gráfico
                                 face="plain", #Letra negrilla. Otras posibilidades "plain", "italic", "bold" y "bold.italic"
                                 lineheight=1))
```

# Frecuencia de llamados a la línea 107 en Río Grande

``` {r}
llamadosrg <- llamados[llamados$locallidad == "Río Grande",]
llamadosrg2 <- llamadosrg %>%
                group_by(fecha_llamado) %>%
                tally()
llamadosrg2 <- llamadosrg2[-1,]

ggplot(llamadosrg2, aes(x = fecha_llamado, y = n)) +
      geom_line(color = "#E67E22", size = 1) +
      labs(x = "Fecha del llamado", y = "Frecuencia") +
      theme(plot.title = element_text(size=rel(2), #Tamaño relativo de la letra del título
                                 vjust=1, #Justificación vertical, para separarlo del gráfico
                                 face="plain", #Letra negrilla. Otras posibilidades "plain", "italic", "bold" y "bold.italic"
                                 lineheight=1))
```

# Frecuencia de llamados a la línea 107 en Tolhuin

``` {r}
llamadostol <- llamados[llamados$locallidad == "Tolhuin",]
llamadostol2 <- llamadostol %>%
                group_by(fecha_llamado) %>%
                tally()

ggplot(llamadostol2, aes(x = fecha_llamado, y = n)) +
      geom_line(color = "#116F7A", size = 1) +
      labs(x = "Fecha del llamado", y = "Frecuencia") +
      theme(plot.title = element_text(size=rel(2), #Tamaño relativo de la letra del título
                                 vjust=1, #Justificación vertical, para separarlo del gráfico
                                 face="plain", #Letra negrilla. Otras posibilidades "plain", "italic", "bold" y "bold.italic"
                                 lineheight=1))
```

# Cantidad de casos confirmados en Tierra del Fuego

``` {r}
casos <- read.csv2("/Users/ceciliaguillametchargue/Downloads/sisa-5/snvsExports/report/TIERRA_DEL_FUEGO-23-12-2020_07-05-55.csv", sep = ",")
casos$FECHA_APERTURA <- as.Date(casos$FECHA_APERTURA, format = "%d/%m/%Y")
confirmados <- casos[casos$CLASIF_RESUMEN == "Confirmado",]
```

``` {r}
confirmados2 <- confirmados %>%
  group_by(FECHA_APERTURA) %>%
  tally()
```

``` {r}
ggplot(confirmados2, aes(x = confirmados2$FECHA_APERTURA, y = confirmados2$n)) +
  geom_line(color = "darkorange", size = 1) +
  labs(x = "Fecha de notificación", y = "Frecuencia") +
  theme(plot.title = element_text(size=rel(2), #Tamaño relativo de la letra del título
                                  vjust=1, #Justificación vertical, para separarlo del gráfico
                                  face="plain", #Letra negrilla. Otras posibilidades "plain", "italic", "bold" y "bold.italic"
                                  lineheight=1))
```

#Cantidad de casos confirmados en Ushuaia

``` {r}
confirmadosUSH <- confirmados[confirmados$LOCALIDAD_RESIDENCIA == "USHUAIA",]
confirmadosUSH2 <- confirmadosUSH %>%
  group_by(FECHA_APERTURA) %>%
  tally()
```

``` {r}
ggplot(confirmadosUSH2, aes(x = confirmadosUSH2$FECHA_APERTURA, y = confirmadosUSH2$n)) +
  geom_line(color = "#2E86C1", size = 1) +
  labs(x = "Fecha de notificación", y = "Frecuencia") +
  theme(plot.title = element_text(size=rel(2), #Tamaño relativo de la letra del título
                                  vjust=1, #Justificación vertical, para separarlo del gráfico
                                  face="plain", #Letra negrilla. Otras posibilidades "plain", "italic", "bold" y "bold.italic"
                                  lineheight=1))
```


#Cantidad de casos confirmados en Río Grande

``` {r}
confirmadosRG <- confirmados[confirmados$LOCALIDAD_RESIDENCIA == "RIO GRANDE",]
confirmadosRG2 <- confirmadosRG %>%
  group_by(FECHA_APERTURA) %>%
  tally()
```

``` {r}
ggplot(confirmadosRG2, aes(x = confirmadosRG2$FECHA_APERTURA, y = confirmadosRG2$n)) +
  geom_line(color = "#E67E22", size = 1) +
  labs(x = "Fecha de notificación", y = "Frecuencia") +
  theme(plot.title = element_text(size=rel(2), #Tamaño relativo de la letra del título
                                  vjust=1, #Justificación vertical, para separarlo del gráfico
                                  face="plain", #Letra negrilla. Otras posibilidades "plain", "italic", "bold" y "bold.italic"
                                  lineheight=1))
```

#Cantidad de casos confirmados en Tolhuin

``` {r}
confirmadosTOL <- confirmados[confirmados$LOCALIDAD_RESIDENCIA == "TOLHUIN",]
confirmadosTOL2 <- confirmadosTOL %>%
  group_by(FECHA_APERTURA) %>%
  tally()
```

``` {r}
ggplot(confirmadosTOL2, aes(x = confirmadosTOL2$FECHA_APERTURA, y = confirmadosTOL2$n)) +
  geom_line(color = "#116F7A", size = 1) +
  labs(x = "Fecha de notificación", y = "Frecuencia") +
  theme(plot.title = element_text(size=rel(2), #Tamaño relativo de la letra del título
                                  vjust=1, #Justificación vertical, para separarlo del gráfico
                                  face="plain", #Letra negrilla. Otras posibilidades "plain", "italic", "bold" y "bold.italic"
                                  lineheight=1))
```

#Cantidad de casos confirmados por ciudad

``` {r}
confirmados3 <- confirmados %>%
  group_by(FECHA_APERTURA, LOCALIDAD_RESIDENCIA) %>%
  tally()
```

``` {r}
confirmados3 <- subset(confirmados3, confirmados3$LOCALIDAD_RESIDENCIA == c("USHUAIA", "RIO GRANDE", "TOLHUIN"))
```

``` {r}
legend_title <- "localidad"
ggplot(confirmados3, aes(x = confirmados3$FECHA_APERTURA, y = confirmados3$n, group = confirmados3$LOCALIDAD_RESIDENCIA, 
                         colour = confirmados3$LOCALIDAD_RESIDENCIA)) +
  geom_line(size = 1) +
  scale_color_manual(name = "Localidad", values = c("#E67E22", "#116F7A", "#2E86C1")) +
  labs(x = "Fecha de notificación", y = "Frecuencia", group = "Localidad") +
  theme(plot.title = element_text(size=rel(2), #Tamaño relativo de la letra del título
                                  vjust=1, #Justificación vertical, para separarlo del gráfico
                                  face="plain", #Letra negrilla. Otras posibilidades "plain", "italic", "bold" y "bold.italic"
                                  lineheight=1),
                                  legend.position = "bottom")
```


``` {r}
confirmadosGEUSH <- confirmadosUSH %>%
  group_by(GRUPO_ETARIO_DECADA) %>%
  tally()
```

``` {r}
confirmadosGERG <- confirmadosRG %>%
  group_by(GRUPO_ETARIO_DECADA) %>%
  tally()
```

``` {r}
confirmadosGETOL <- confirmadosTOL %>%
  group_by(GRUPO_ETARIO_DECADA) %>%
  tally()
```


``` {r}
defuncionesUSH <- confirmadosUSH[!is.na(confirmadosUSH$FALLECIDO),]
defuncionesUSH <- defuncionesUSH[defuncionesUSH$FALLECIDO == "SI",]
defuncionesUSH <- defuncionesUSH %>%
  group_by(GRUPO_ETARIO_DECADA) %>%
  tally()
```


``` {r}
defuncionesRG <- confirmadosRG[!is.na(confirmadosRG$FALLECIDO),]
defuncionesRG <- defuncionesRG[defuncionesRG$FALLECIDO == "SI",]
defuncionesRG <- defuncionesRG %>%
  group_by(GRUPO_ETARIO_DECADA) %>%
  tally()
```

``` {r}
defuncionesTOL <- confirmadosTOL[!is.na(confirmadosTOL$FALLECIDO),]
defuncionesTOL <- defuncionesTOL[defuncionesTOL$FALLECIDO == "SI",]
defuncionesTOL <- defuncionesTOL %>%
  group_by(GRUPO_ETARIO_DECADA) %>%
  tally()
```

#Cantidad de casos confirmados por grupo etario por ciudad

``` {r}
confirmadosGEUSH <- confirmadosGEUSH[!is.na(confirmadosGEUSH$GRUPO_ETARIO_DECADA),]
confirmadosGERG <- confirmadosGERG[!is.na(confirmadosGERG$GRUPO_ETARIO_DECADA),]
confirmadosGETOL <- confirmadosGETOL[!is.na(confirmadosGETOL$GRUPO_ETARIO_DECADA),]
conf_ge <- left_join(confirmadosGEUSH, confirmadosGERG, by = "GRUPO_ETARIO_DECADA")
conf_ge <- left_join(conf_ge, confirmadosGETOL, by = "GRUPO_ETARIO_DECADA")
conf_ge <- rename(conf_ge, "GRUPO ETARIO" = GRUPO_ETARIO_DECADA, "USHUAIA" = n.x, "RIO GRANDE" = n.y, "TOLHUIN" = n)
conf_ge$TOLHUIN <- ifelse(is.na(conf_ge$TOLHUIN), 0, conf_ge$TOLHUIN)
pander(conf_ge)
```

#Cantidad de defunciones por grupo etario por ciudad

``` {r}
def_ge <- right_join(defuncionesUSH, defuncionesRG, by = "GRUPO_ETARIO_DECADA")
def_ge <- arrange(def_ge, GRUPO_ETARIO_DECADA)
def_ge <- left_join(def_ge, defuncionesTOL, by = "GRUPO_ETARIO_DECADA")
def_ge <- rename(def_ge, "GRUPO ETARIO" = GRUPO_ETARIO_DECADA, "USHUAIA" = n.x, "RIO GRANDE" = n.y, "TOLHUIN" = n)
def_ge$USHUAIA <- ifelse(is.na(def_ge$USHUAIA), 0, def_ge$USHUAIA)
def_ge$TOLHUIN <- ifelse(is.na(def_ge$TOLHUIN), 0, def_ge$TOLHUIN)
pander(def_ge)
```

#Porcentaje de ocupación de camas en Ushuaia

```{r}

ocup <- select(confirmadosUSH, FECHA_APERTURA, FECHA_INTERNACION, CURADO, CUIDADO_INTENSIVO, FECHA_CUI_INTENSIVOS, FALLECIDO, FECHA_ALTA_MEDICA, FECHA_FALLECIMIENTO)
View(ocup)

ocup$UTI <- ifelse(ocup$FECHA_CUI_INTENSIVOS != "", 1, 0)

#ocup$internacion2 <- ifelse(ocup$INTERNADO == "SI" & ocup$FECHA_INTERNACION != "", ocup$FECHA_INTERNACION, NA)
#ocup$internacion <- ifelse(is.na(ocup$internacion) & ocup$internacion2 != "", ocup$internacion2, ocup$internacion)
#ocup$internacion2 <- NULL

#ocup$internacion_dic <- ifelse(is.na(ocup$internacion), 0, 1)

ocup$fecha_alta <- ifelse(ocup$FECHA_CUI_INTENSIVOS != "" & ocup$FECHA_ALTA_MEDICA != "", ocup$FECHA_ALTA_MEDICA, NA)
ocup$fecha_alta2 <- ifelse(ocup$FECHA_CUI_INTENSIVOS != "" & ocup$FECHA_FALLECIMIENTO != "", ocup$FECHA_FALLECIMIENTO, NA)
ocup$fecha_alta <- ifelse(is.na(ocup$fecha_alta), ocup$fecha_alta2, ocup$fecha_alta)
ocup$fecha_alta2 <- NULL

ocup$alta_dic <- ifelse(is.na(ocup$fecha_alta), 0, 1)

fecha_internacion <- ocup %>%
  group_by(FECHA_CUI_INTENSIVOS) %>%
  tally()
fecha_internacion <- rename(fecha_internacion, "Fecha" = FECHA_CUI_INTENSIVOS, "Internados" = n)

fecha_alta <- ocup %>%
  group_by(fecha_alta) %>%
  tally()
fecha_alta <- rename(fecha_alta, "Fecha" = fecha_alta, "Altas" = n)


fechas <- full_join(fecha_internacion, fecha_alta, by = "Fecha")
fechas$Fecha <- ifelse(fechas$Fecha == "", NA, fechas$Fecha)

fechas$Fecha <- as.Date(fechas$Fecha, format = "%d/%m/%Y")

fechas$Internados <- ifelse(is.na(fechas$Internados), 0, fechas$Internados)
fechas$Altas <- ifelse(is.na(fechas$Altas), 0, fechas$Altas)

fechas$ocup <- fechas$Internados-fechas$Altas

fechas <- na.omit(fechas)

fechas <- fechas %>%
  arrange(Fecha) %>%
  mutate(ocup_acum = cumsum(ocup))

Camas_inter_disp_ush <- 17

fechas$porc_ocup <- round(fechas$ocup_acum/Camas_inter_disp_ush,2)*100


ggplot(fechas, aes(x = fechas$Fecha, y = fechas$porc_ocup)) +
  geom_line(color = "#2E86C1", size = 1) +
  labs(x = "Fecha de notificación", y = "Frecuencia") +
  theme(plot.title = element_text(size=rel(2), #Tamaño relativo de la letra del título
                                  vjust=1, #Justificación vertical, para separarlo del gráfico
                                  face="plain", #Letra negrilla. Otras posibilidades "plain", "italic", "bold" y "bold.italic"
                                  lineheight=1))

```


#Porcentaje de ocupación de camas en Río Grande

```{r}

ocupRG <- select(confirmadosRG, FECHA_APERTURA, FECHA_INTERNACION, CURADO, CUIDADO_INTENSIVO, FECHA_CUI_INTENSIVOS, FALLECIDO, FECHA_ALTA_MEDICA, FECHA_FALLECIMIENTO)

ocupRG$UTI <- ifelse(ocupRG$FECHA_CUI_INTENSIVOS != "", 1, 0)

#ocup$internacion2 <- ifelse(ocup$INTERNADO == "SI" & ocup$FECHA_INTERNACION != "", ocup$FECHA_INTERNACION, NA)
#ocup$internacion <- ifelse(is.na(ocup$internacion) & ocup$internacion2 != "", ocup$internacion2, ocup$internacion)
#ocup$internacion2 <- NULL

#ocup$internacion_dic <- ifelse(is.na(ocup$internacion), 0, 1)

ocupRG$fecha_alta <- ifelse(ocupRG$FECHA_CUI_INTENSIVOS != "" & ocupRG$FECHA_ALTA_MEDICA != "", ocupRG$FECHA_ALTA_MEDICA, NA)
ocupRG$fecha_alta2 <- ifelse(ocupRG$FECHA_CUI_INTENSIVOS != "" & ocupRG$FECHA_FALLECIMIENTO != "", ocupRG$FECHA_FALLECIMIENTO, NA)
ocupRG$fecha_alta <- ifelse(is.na(ocupRG$fecha_alta), ocupRG$fecha_alta2, ocupRG$fecha_alta)
ocupRG$fecha_alta2 <- NULL

ocupRG$alta_dic <- ifelse(is.na(ocupRG$fecha_alta), 0, 1)

fecha_internacionRG <- ocupRG %>%
  group_by(FECHA_CUI_INTENSIVOS) %>%
  tally()
fecha_internacionRG <- rename(fecha_internacionRG, "Fecha" = FECHA_CUI_INTENSIVOS, "Internados" = n)

fecha_altaRG <- ocupRG %>%
  group_by(fecha_alta) %>%
  tally()
fecha_altaRG <- rename(fecha_altaRG, "Fecha" = fecha_alta, "Altas" = n)


fechasRG <- full_join(fecha_internacionRG, fecha_altaRG, by = "Fecha")
fechasRG$Fecha <- ifelse(fechasRG$Fecha == "", NA, fechasRG$Fecha)

fechasRG$Fecha <- as.Date(fechasRG$Fecha, format = "%d/%m/%Y")

fechasRG$Internados <- ifelse(is.na(fechasRG$Internados), 0, fechasRG$Internados)
fechasRG$Altas <- ifelse(is.na(fechasRG$Altas), 0, fechasRG$Altas)

fechasRG$ocup <- fechasRG$Internados-fechasRG$Altas

fechasRG <- na.omit(fechasRG)

fechasRG <- fechasRG %>%
  arrange(Fecha) %>%
  mutate(ocup_acum = cumsum(ocup))

Camas_inter_disp_rg <- 21

fechasRG$porc_ocup <- round(fechasRG$ocup_acum/Camas_inter_disp_rg,2)*100


ggplot(fechasRG, aes(x = fechasRG$Fecha, y = fechasRG$porc_ocup)) +
  geom_line(color = "#2E86C1", size = 1) +
  labs(x = "Fecha de notificación", y = "Frecuencia") +
  theme(plot.title = element_text(size=rel(2), #Tamaño relativo de la letra del título
                                  vjust=1, #Justificación vertical, para separarlo del gráfico
                                  face="plain", #Letra negrilla. Otras posibilidades "plain", "italic", "bold" y "bold.italic"
                                  lineheight=1))

```

